臺灣高雄地方法院刑事判決　　　　　　　　　　　　九十一年度訴字第二七五號
　　公　訴　人　臺灣高雄地方法院檢察署檢察官
　　被　　　告　甲○○
右列被告因違反毒品危害防制條例案件，經檢察官提起公訴（九十年度毒偵字第五二
八七、九十一年度毒偵字第七四五號），及移送併辦（九十一年度毒偵字第四一五四
號），本院判決如左：
    主  文
甲○○連續施用第一級毒品，處有期徒刑玖月，均殘留有海洛因之吸管參支、注射針
筒共拾貳支、夾鏈袋共拾個；均殘留有海洛因及安非他命之鏟管貳支、吸管壹支，均
沒收銷燬。又連續施用第二級毒品，處有期徒刑肆月，前項均殘留有海洛因及安非他
命之鏟管貳支、吸管壹支；均殘留有安非他命之吸食器壹組、燈泡（吸食器）壹個，
均沒收銷燬。應執行有期徒刑拾壹月，均殘留有海洛因之吸管參支、注射針筒共拾貳
支、夾鏈袋共拾個；均殘留有海洛因及安非他命之鏟管貳支、吸管壹支，均殘留有安
非他命之吸食器壹組、燈泡（吸食器）壹個，均沒收銷燬。
    事  實
一、甲○○曾於民國八十八年間因施用毒品案件，經強制戒治期滿，由臺灣高雄地方
    法院檢察署檢察官於九十年九月七日以九十年度戒毒偵字第九八四號為不起訴處
    分確定。猶不知悔改，明知海洛因、安非他命業經公告列為毒品危害防制條例第
    二條第二項之第一、二級毒品，不得非法持有、施用，竟基於施用第一級、第二
    級毒品之概括犯意，約自前案戒治期滿出獄後某日起至九十一年七月二十七日止
    ，連續在高雄縣大樹鄉○○○路二巷二九號住處或高雄縣市各地，各施用第一級
    毒品海洛因、第二級毒品安非他命多次。而先後為警於(一)九十年十一月二十一日
    下午二時四十分許，在高雄縣大樹鄉○○○路二巷二九號住處查獲，扣得殘留有
    安非他命之吸食器乙組及均殘留有海洛因之吸管三支、注射針筒九支、夾鏈袋五
    個。
    (二)九十一年二月八日下午一時三十分許，在高雄縣大樹鄉○○路三巷口查獲，並
    扣得殘留有海洛因注射針筒一支。(三)九十一年七月二十八日凌晨一時許，在高雄
    縣旗山鎮○○○路二二七號之一四山河大旅社內查獲，並查扣均殘留有海洛因之
    注射針筒二支、夾鏈袋五個；均殘留有海洛因及安非他命之鏟管二支、吸管一支
    ；殘留有安非他命之燈泡（吸食器）一個。
二、案經高雄縣警察局仁武分局、高雄市政府警察局小港分局分別移送臺灣高雄地方
    法院檢察署檢察官偵查起訴及移送併辦。
    理  由
一、訊據被告甲○○坦承有於右揭時地連續施用第一、二級毒品安非他命之犯行，且
    被告先後三次為警查獲後所採尿液，經分別送請高雄縣政府衛生局、高雄市立凱
    旋醫院、高雄縣政府衛生局檢驗結果，分別檢出(一)呈嗎啡、甲基安非他命陽性反
    應、(二)呈甲基安非他命陽性反應、(三)均呈嗎啡、甲基安非他命陽性反應，有(一)高
    雄縣政府衛生局九十年十一月三十日90煙檢字第1908號檢驗成績書(二)高雄市立凱
    旋醫院九十一年三月七日高市凱醫檢字第0368號檢驗成績書、(三)高雄縣政府衛生
    局九十一年八月七日91煙檢字第1195號檢驗成績書各一紙附卷可稽，復有如事實
    欄所載之扣押物品可資佐證。按甲基安非他命經口服投與後，約百分之七十於二
    十四小時內可自尿液中排出，又其尿液內含甲基安非他命成分之檢出，與投與甲
    基安非他命的量、個人體質、檢驗儀器之精密度有關，通常採尿化驗是否呈陽性
    反應，應以投與後二十四小時內所採者為宜，此有行政院生署藥物食品檢驗局（
  80）藥檢醫字第四五二九號函可查。另海洛因施用入人體後水解還原成嗎啡，再
    循嗎啡之代謝方式排出體外，百分之八十以上於投與後二十四小時內自尿液排出
    ，已據行政院衛生署藥物食品檢驗局 (73) 藥檢壹字第０三０二二一號、(80)藥
    檢壹字第０七一二號函說明綦詳，足徵被告自白與事實相符，自可採為被告有罪
    之證據。事證明確，被告連續施用第一、二級毒品犯行足可認定。另被告曾於八
    十八年間因施用毒品案件，經強制戒治期滿，由臺灣高雄地方法院檢察署檢察官
    於九十年九月七日以九十年度戒毒偵字第九八四號為不起訴處分確定，有臺灣高
    等法院被告全國前案紀錄表在卷可稽，被告是於強制戒治期滿為不起訴之處分後
    五年內再犯本件施用毒品罪，自應依法論科。
二、查海洛因、安非他命屬毒品危害防制條例第二條第二項所稱之第一、二級毒品，
    不得持有、施用。被告竟持之以施用，核其所為，係犯毒品危害防制條例第十條
    第一項、第二項之施用第一級、第二級毒品罪。被告多次施用第一級、第二級毒
    品安非他命之犯行，均時間緊接，所犯罪名相同，顯均係出於概括之犯意為之，
    為連續犯，均依刑法第五十六條之規定以一罪論，並加重其刑。又其施用第一、
    二級毒品前後持有該毒品之低度行為，應被其施用之高度行為所吸收，不另論罪
    。被告所犯上開二罪，罪名不同，應予分論併罰。爰審酌被告前有施用毒品之不
    良素行，歷經觀察、勒戒及強制戒治程序後，仍未能徹底戒絕毒品，顯見意志不
    堅，有失政府制定毒品危害防制條例之立法美意，本不宜寬貸，惟念其施用毒品
    乃自戕一己之身體健康，尚未害及他人，且犯後坦承犯行，態度良好等一切情狀
    ，分別量處如主文所示之刑，並定其應執行刑。另先後三次查扣如事實所載之物
    ，經送請高雄醫學大學附設中和紀念醫院檢驗結果分別檢出含有海洛因或安非他
    命成分，有高雄醫學大學附設中和紀念醫院編號0000-000、9109-28、9109-29、
    9109-30、9109-31、0000-000、0000-000、0000-000、0000-000、0000-000號檢
    驗報告十紙在卷為憑，因其上所殘留之安非他命或海洛因，已無從析離，均應視
    同毒品，爰併依毒品危害防制條例第十八條第一項前段規定，宣告沒收銷燬之。
三、公訴意旨雖僅就被告於九十年十一月二十一日經警採尿回溯二十四小時內某時施
    用海洛因、安非他命犯行，及九十一年二月八日經警採尿後回溯二十四小時內某
    時施用海洛因之犯行起訴，惟因被告其餘施用海洛因、安非他命犯行（包括九十
    一年度毒偵字第四一五四號移送併辦部分）與起訴部分有連續犯之裁判上一罪關
    係，為起訴效力所及，本院自得併予審理，附此敘明。
據上論斷，應依刑事訴訟法第二百九十九條第一項前段，毒品危害防制條例第十條第
一項、第二項、第二十三條第二項、第十八條第一項前段，刑法第十一條、第五十六
條、第五十一條第五款、第九款、第十款，判決如主文。
中      華      民      國    九十一    年      十      月    三十一    日
                                        臺灣高雄地方法院刑事庭
                                            法  官  黃三友
右正本證明與原本無異。
如不服本判決，應於判決送達後十日內，向本院提出上訴狀。
                                            書記官  葛羽洪
中      華      民      國    九十一    年      十      月    三十一    日
附錄本案論罪法條
毒品危害防制條例第十條
施用第一級毒品者，處六月以上五年以下有期徒刑。
施用第二級毒品者，處三年以下有期徒刑。
